Inventaris van het archief van de Directie Informatie-en Communicatietechnologie in het Onderwijs van het ministerie van Onderwijs, Cultuur en Wetenschap, 1997-2005
Nationaal Archief, Den Haag
- Stukken van bijzondere aard, 2.
  - Taakuitvoering, 2.2.
    - Onderzoeken, 2.2.2.
      - Het aanbesteden van een actieonderzoek naar de veranderingsprocessen binnen het onderwijs die plaatsvinden als gevolg van ICT, 1997 - 1998; 88; pak
      - Werkdossier inzake de Jamby affaire betreffende overleggen van de landsadvocaat met het ministerie van OCW en de aanbesteding, 2000 - 2001; 89; omslag
        Nota bene: Artikel 5 e archiefbesluit 1995
      - Het adviseren van de minister van OCW inzake het inrichten van een 'kraamkamer' voor nieuwe innovatieve veelbelovende toepassingen inzake 'trigger applicaties', 2000 - 2002; 90; omslag
        Nota bene: betreffende de Jamby affaire. Artikel 5 e archiefbesluit 1995
      - Het onderzoeken naar de mogelijkheid tot het ontwikkelen van websites voor scholen inzake ICT onderwijs, 2000 - 2005; 91; pak
    - Overige automatiseringsaangelegenheden, 2.2.3.
      - Het afsluiten van de software licenties voor het onderwijsveld inzake educatieve software, 1997 - 1998; 92; pak
      - Het adviseren van de minister van OCW inzake de ondertekening van het convenant ICT BVE-sector (Beroeps- en Volwassenen Educatie) op 15 september 1999, 1997 - 1999; 93; pak
  - Gedeponeerde archieven, 2.3.
    - Commissies, raden, werkgroepen, 2.3.1.
      - Commissie Franssen, 2.3.1.1.
        - Subcommissie Kwartiermakers accreditatie hoger onderwijs. Agenda's, notulen en vergaderstukken, 2000 - 2001; 94-99; 6 pakken
          - Deel 1 2000 - 2001, 94
          - Deel 2 2000 - 2001, 95
          - Deel 3 2001, 96
          - Deel 4 2001, 97
          - Deel 5 2001, 98
          - Deel 6 2001, 99
      - Stuurgroep ICT, 2.3.1.2.
        - Agenda's, notulen en vergaderstukken, 1998 - 1999; 100; pak
      - Advies- en begeleidingsgroep Procesmanagement ICT, 2.3.1.3.
        - Agenda's, notulen en vergaderstukken, 1997 - 1998; 101-106; 6 pakken
          - Deel 1, 19-06-1997 - 09-12-1997 1997, 101
          - Deel 2, 26-08-1997 - 25-11-1997 1997, 102
          - Deel 3, 09-09-1997 - 09-12-1997 1997, 103
          - Deel 4, 13-01-1998 - 13-05-1998 1998, 104
          - Deel 5, 13-01-1998 - 10-06-1998 1998, 105
          - Deel 6, 02-09-1998 - 18-11-1998 1998, 106